臺灣基隆地方法院刑事裁定
111年度聲字第129號
聲  請  人  臺灣基隆地方檢察署檢察官
受  刑  人  游世銘



上列聲請人因受刑人數罪併罰有二裁判以上，聲請定其應執行之
刑（111年度執聲字第45號），本院裁定如下：
    主  文
游世銘所犯如附表所示之罪，各處如附表所示之刑，應執行有期
徒刑拾月，如易科罰金，以新臺幣壹仟元折算壹日。
    理  由
一、按刑法第53條應依刑法第51條，定其應執行之刑者，由該案
    犯罪事實最後判決之法院之檢察官聲請該法院裁定之，刑事
    訴訟法第477條第1項定有明文。又裁判確定前犯數罪者，併
    合處罰之；數罪併罰，有二裁判以上者，依第51條之規定，
    定其應執行之刑，復為刑法第50條第1項前段、第53條所明
    定。而所謂「裁判確定前」，應以聲請定執行刑之各罪中「
    最先裁判確定案件之確定時」為準，換言之，必須其他各罪
    之犯罪行為時，均在最先一罪判決確定前，始符合數罪併罰
    之條件，而如他罪係在該最先確定之罪確定後所犯，即不得
    與前罪定執行刑（最高法院96年度台非字第13號、第338號
    判決要旨參照）。查本件受刑人所犯附表編號13所示之罪，
    最後事實審法院係受刑人因竊盜案件，經本院以110年度基
    簡字第338號案件受理，於民國110年11月29日判決，且於11
    0年12月27日確定，是以聲請人向本院聲請定應執行之刑，
    於法有據。
二、本件受刑人因如附表所示之竊盜案件，經本院判處如附表所
    示之刑，並均經分別確定在案，應依刑法第53條規定及第51
    條第5款規定，定其應執行之刑，故本院審核認聲請為正當
    ，定其應執行之刑如主文所示。
三、依刑事訴訟法第477條第1項，刑法第53條、第51條第5款、
    第41條第1項前段，裁定如主文。
中　　華　　民　　國　　111 　年　　2 　　月　　21　　日
                  刑事第五庭法　官　吳佳齡
以上正本證明與原本無異。
如不服本裁定，應於送達後5日內，向本院提出抗告狀。
中　　華　　民　　國　　111 　年　　2 　　月　　22　　日
                                書記官　周育義

【附表】
臺灣基隆地方檢察署受刑人游世銘定應執行刑案件一覽表
編          號         １        ２        ３ 罪          名        竊盜       竊盜       竊盜 宣    告    刑    有期徒刑2月   有期徒刑2月   有期徒刑2月 犯  罪  日  期     109.12.28    110.01.13      110.02.19 偵查(自訴)機關年  度  案  號  基隆地檢110年度偵字第1683號等 基隆地檢110年度偵字第1683號等 基隆地檢107年度偵字第1683號等 最  後  事實審 法  院     基隆地院    基隆地院    基隆地院  案  號 110年度基簡字第462號 110年度基簡字第462號 110年度基簡字第462號  判  決 日  期     110.09.16    110.09.16    110.09.16 確  定  判  決 法  院     基隆地院    基隆地院    基隆地院  案  號 110年度基簡字第462號 110年度基簡字第462號 110年度基簡字第462號  確  定 日  期     110.10.18    110.10.18    110.10.18 是否為得易科罰金之案件         是        是        是 備         註   基隆地檢110年度執字第1742號(編號1至11曾經本院以110年度基簡字第462號判決定應執行有期徒刑4月確定)   
臺灣基隆地方檢察署受刑人游世銘定應執行刑案件一覽表
編          號         ４        ５        ６ 罪          名        竊盜       竊盜       竊盜 宣    告    刑    有期徒刑2月   有期徒刑2月   有期徒刑2月 犯  罪  日  期     110.03.24    110.02.27      110.03.04 偵查(自訴)機關年  度  案  號  基隆地檢110年度偵字第1683號等 基隆地檢110年度偵字第1683號等 基隆地檢107年度偵字第1683號等 最  後  事實審 法  院     基隆地院    基隆地院    基隆地院  案  號 110年度基簡字第462號 110年度基簡字第462號 110年度基簡字第462號  判  決 日  期     110.09.16    110.09.16    110.09.16 確  定  判  決 法  院     基隆地院    基隆地院    基隆地院  案  號 110年度基簡字第462號 110年度基簡字第462號 110年度基簡字第462號  確  定 日  期     110.10.18    110.10.18    110.10.18 是否為得易科罰金之案件         是        是        是 備         註   基隆地檢110年度執字第1742號(編號1至11曾經本院以110年度基簡字第462號判決定應執行有期徒刑4月確定)   
臺灣基隆地方檢察署受刑人游世銘定應執行刑案件一覽表
編          號         ７        ８        ９ 罪          名        竊盜       竊盜       竊盜 宣    告    刑    有期徒刑2月   有期徒刑2月   有期徒刑2月 犯  罪  日  期     110.03.08    110.03.10      110.03.11 偵查(自訴)機關年  度  案  號  基隆地檢110年度偵字第1683號等 基隆地檢110年度偵字第1683號等 基隆地檢107年度偵字第1683號等 最  後  事實審 法  院     基隆地院    基隆地院    基隆地院  案  號 110年度基簡字第462號 110年度基簡字第462號 110年度基簡字第462號  判  決 日  期     110.09.16    110.09.16    110.09.16 確  定  判  決 法  院     基隆地院    基隆地院    基隆地院  案  號 110年度基簡字第462號 110年度基簡字第462號 110年度基簡字第462號  確  定 日  期     110.10.18    110.10.18    110.10.18 是否為得易科罰金之案件         是        是        是 備         註   基隆地檢110年度執字第1742號(編號1至11曾經本院以110年度基簡字第462號判決定應執行有期徒刑4月確定)   
臺灣基隆地方檢察署受刑人游世銘定應執行刑案件一覽表
編          號                          罪          名        竊盜       竊盜       竊盜 宣    告    刑    有期徒刑2月   有期徒刑2月   有期徒刑3月 犯  罪  日  期     110.03.19    110.03.20      110.01.04 偵查(自訴)機關年  度  案  號  基隆地檢110年度偵字第1683號等 基隆地檢110年度偵字第1683號等 士林地檢110年度偵字第11491號 最  後  事實審 法  院     基隆地院    基隆地院    士林地院  案  號 110年度基簡字第462號 110年度基簡字第462號 110年度士簡字第417號  判  決 日  期     110.09.16    110.09.16    110.09.30 確  定  判  決 法  院     基隆地院    基隆地院    士林地院  案  號 110年度基簡字第462號 110年度基簡字第462號 110年度士簡字第417號  確  定 日  期     110.10.18    110.10.18    110.11.10 是否為得易科罰金之案件         是        是        是 備         註   基隆地檢110年度執字第1742號(編號1至11曾經本院以110年度基簡字第462號判決定應執行有期徒刑4月確定)  士林地檢110年度執字第4335號(即基隆地檢110年度執助字第601號) 
臺灣基隆地方檢察署受刑人游世銘定應執行刑案件一覽表
編          號            (以下空白)       (以下空白)   罪          名        竊盜              宣    告    刑    有期徒刑3月       犯  罪  日  期     110.01.11           偵查(自訴)機關年  度  案  號  基隆地檢110年度偵字第1158號   最  後  事實審 法  院     基隆地院          案  號 110年度基簡字第338號    判  決 日  期     110.11.29         確  定  判  決 法  院     基隆地院          案  號 110年度基簡字第338號    確  定 日  期     110.12.27         是否為得易科罰金之案件         是                 備         註   基隆地檢111年度執字第132號